臺灣屏東地方法院民事判決
111年度屏原簡字第6號
原      告  張華卿  
被      告  劉作軒  

            周子傑  


            林秉均  
上列當事人間損害賠償事件，本院於民國111年8月2日言詞辯論
終結，判決如下：
　　主  文
一、被告應連帶給付原告新臺幣（下同）284,000元及被告劉作
    軒、林秉均等人均自民國109年7月10日起至清償日止，被告
    周子傑自109年8月28日起至清償日止，均按年息百分之5計
    算之利息。
二、原告其餘之訴及假執行聲請均駁回。　　
三、訴訟費用免由兩造負擔。
四、本判決第一項得假執行，但被告如各以284,000元為原告預
    供擔保，得免為假執行。
    事實及理由
一、被告經合法通知，均未於言詞辯論期日到場，核無民事訴訟
    法第386條各款所列情形，爰依原告聲請，由其一造辯論而
    為判決。
二、原告主張：原告前於108年10月7日13時許接聽到由不詳詐騙
    集團成員撥打電話予原告，佯稱原告因電話費未繳而涉及詐
    騙，需配合調查云云，致原告陷於錯誤而同意配合調查，復
    由不詳詐騙集團成員假扮為「張警官」、「台北特偵組張主
    任」，指示原告備妥其所申辦臺灣銀行帳號000000000000號
    帳戶（下稱原告系爭台銀帳戶）及文山景美郵局帳號000000
    00000000號帳戶（下稱原告系爭郵局帳戶）之存摺及提款卡
    （含密碼）放置信封袋內，再由真實姓名年籍不詳、綽號「
    咬錢虎」之人以電話指示被告林秉均於同日16時許，前往臺
    南市○區○○路000號與原告見面，並取走原告受騙而交給之前
    揭裝有存摺及提款卡之信封袋，再轉交不詳詐騙集團成員，
    該成員再將上開物品交付給被告劉作軒及周子傑，其後被告
    劉作軒、周子傑2人於附表所列時間、地點提領附表各筆款
    項，原告所有前揭帳號內存款遭提領36萬5,000元，為此依
    據侵權行為法律關係訴請被告連帶賠償上述金額等語，並聲
    明：⒈被告應連帶給付原告36萬5,000元及自起訴狀繕本送達
    翌日起至清償日止，按年息5％計算之利息。⒉願供擔保請准
    宣告假執行。
三、被告未於言詞辯論期日到場，亦未提出書狀作何聲明或陳述
    以供本院審酌。
四、本院之判斷：
  ㈠經查：原告主張被告於前揭時間、地點接聽不知名詐騙集團
    成員之電話後，被告林秉均於同日16時許，前往臺南市○區○
    ○路000號與原告見面，並取走原告受騙而交給之前揭裝有存
    摺及提款卡之信封袋，再轉交不詳詐騙集團成員，該成員再
    將上開物品交付給被告劉作軒及周子傑，其後被告劉作軒、
    周子傑2人於附表所列時間、地點提領附表各筆款項，被告
    林秉均前揭之行為，經臺灣屏東地方檢察署以108年偵字第8
    840號、第10413號、第10465號、109年偵字第24號、第152
    號、第277號、第729號、第2770號、第2874號及移送併案審
    理（臺灣臺南地方檢察署109年度偵字第841號、臺灣屏東地
    方檢察署109年偵字第6866號）等提起公訴，嗣經本院分別
    以111年簡字第587號刑事簡易判決處被告林秉均冒用公務員
    名義詐欺取財罪處有期徒刑在案等情，被告劉作軒、周子傑
    前揭之行為，經臺灣屏東地方檢察署以108年偵字第8840號
    、第10413號、第10465號、109年偵字第24號、第152號、第
    277號、第729號、第2770號、第2874號提起公訴，嗣經本院
    以109年原訴字第15號號刑事判決處被告詐欺取財罪判處期
    徒刑在案等情，均經本院調閱前揭刑事卷審閱無誤，且有前
    揭本院刑事判決、警局調查筆錄可參（見本院卷第5至19頁
    、第16至19頁），而被告則均未到場爭執，從而原告依據侵
    權行為法律關係請求被連帶賠償284,000元部分核屬有據，
    其餘部分核屬無法證明為被告取得，故該部分核屬無據，應
    予駁回。
  ㈡末按遲延之債務，以支付金錢為標的者，債權人得請求依法
    定利率計算之遲延利息；應付利息之債務，其利率未經約定
    ，亦無法律可據者，週年利率為百分之5；給付無確定期限
    者，債務人於債權人得請求時，經其催告而未為給付，自受
    催告時起，負遲延責任。其經債權人起訴而送達訴狀，或依
    督促程序送達支付命令，或為其他相類之行為者，與催告有
    同一之效力，民法第233條第1項前段、第203條、第229條第
    2項分別定有明文。本件原告請求被告賠償損害，係以支付
    金錢為標的，是原告請求被告給付自起訴狀繕本送達翌日（
    被告劉作軒、林秉均是109年7月9日受送達、被告周子傑是1
    09年8月27日受送達，見附民卷第13至17頁送達證書），即
    被告劉作軒、林秉均部分之翌日是109年7月10日起，被告周
    子傑受送達翌日是109年8月28日起至清償日止，按年息百分
    之5計算之利息，為有理由，應予准許。
五、綜上所述，原告依侵權行為法律關係之規定，訴請被告給付
    原告284,000元及自起訴狀繕本送達翌日即被告劉作軒、林
    秉均部分是109年7月10日起，被告周子傑部分是109年8月28
    日起，均至清償日止，均按年息百分之5計算之利息，為有
    理由，應予准許；其餘部分核屬無據，應予駁回。
六、本件係就民事訴訟法第427條適用簡易程序所為被告敗訴之
    判決，依同法第389條規定，應依職權宣告假執行，並依同
    法第436條第2項準用第392條第2項規定，職權宣告被告各於
    預供擔保後，得免為假執行。原告其餘之訴既經駁回，其假
    執行聲請亦失所依附，應併予駁回之；另本件為附民起訴，
    免徵收裁判費，而本件除裁判費無其餘訴訟費用支出，故諭
    知免由兩造負擔訴訟費用。　　　
中　　華　　民　　國　　111 　年　　8 　　月　　16　　日
                     屏東簡易庭   法　官  潘  快
正本係照原本作成。
如不服本判決，應於送達後廿日內，向本院提出上訴狀並表明上
訴理由，如於本判決宣示後送達前提起上訴者，應於判決送達後
廿日內補提上訴理由書（須附繕本）。如委任律師提起上訴者，
應一併繳納上訴審裁判費。
中　　華　　民　　國　　111 　年　　8 　　月　　16　　日
                                  書記官　鍾嘉芸
附表　　　　　　　 
編號 提領時間、地點、行為 提領金額 1 108年10月7日18時57分許 在位於高雄市○○區○○路000號之提款機 持原告系爭台銀帳戶提款卡提領2萬元 2萬元×1次 2 108年10月7日18時59分許 在位於高雄市○○區○○路000號之提款機 持原告系爭台銀帳戶提款卡提領2萬元 2萬元×1次 3 108年10月7日19時17分、19時18分許 在位於高雄市○○區○○路00號之提款機 持原告系爭郵局帳戶提款卡各提領2萬元（共2次） 2萬元×2次 4 ⑴108年10月7日19時52分、19時52分、19時53分許 在位於高雄市○○區○○路000號之提款機 持原告系爭台銀帳戶提款卡提領2萬元共2次、提領1萬元1次。 ⑵108年10月7日19時54分、19時55分、19時56分、19時57分、19時58分許 在同上址加昌路803號之提款機 持原告系爭郵局帳戶提款卡各提領2萬元共4次、提領7,000元1次。  2萬元×2次 1萬元×1次   2萬元×4次 7,000元×1次 5 108年10月8日0時41分、0時42分、0時42分、0時42分許 在位於高雄市○○區○○○路000號之提款機 持原告系爭台銀帳戶提款卡提領2萬元共3次、提領7,000元1次 2萬×3 7,000元×1次 合計 提領總金額 28萬4,000元